臺灣屏東地方法院刑事判決　　　　　　　　　　　　　九十三年度易字第二六號
　　公　訴　人　臺灣屏東地方法院檢察署檢察官
　　被　　　告　丁○○
右列被告因收受贓物案件，經檢察官提起公訴（九十二年度偵字第六一六七號），本
院判決如左：
     主  文
丁○○收受贓物，處有期徒刑肆月，如易科罰金，以佰元折算壹日。
     事  實
一、丁○○明知某不詳姓名成年男子，於民國九十二年十月二十八日某時，在渠位屏
    東縣東港鎮○○里○○○路三六之一號住處庭院前，所交付引擎號碼ＧＡＫＤ－
    二○九七九七號（起訴書誤載為ＧＡＫＤ－二○九七○七號）、原車號ＷＯＶ－
    ○○二號，而未懸掛車牌輕型機車（該車係張其睿所有，交由其母親乙○○○使
    用，而於九十二年八月二十四日七時許，在屏東縣東港鎮○○路○段一○○巷一
    一一號前失竊，約值新台幣一萬元），並無行車執照等證件，屬來源不明之贓物
    ，仍予收受，供已代步使用。嗣於九十二年十月三十日中午十二時二十分許，為
    警持搜索票在前址搜索，在其住處門前發現該部贓車（已交由乙○○○領回）及
    鑰匙一把。
二、案經屏東縣警察局東港分局報告臺灣屏東地方法院檢察署檢察官偵查起訴。
     理  由
一、訊據被告丁○○固坦承右揭贓車在其住處庭院前為警所查獲之事實，惟矢口否認
    有收受贓物之犯行，辯稱：九十二年十月二十八日回家時，我發現那部機車停在
    我家前面的路邊，九十二年十月三十日警察到我家，才把那輛機車牽到我照片的
    位置，警察帶我去派出所問我機車的來源，是否我偷的，曾使用過，我說我沒有
    偷，也沒有使用，但警察告訴我如不配合就要叫法院傳我，所以我被騙了，我才
    在警察局那樣說。警察把香瓜放在機車的行李箱才拍照，我沒有手機，所以根本
    沒有手機放在車子上。機車鑰匙是警察套到我的鑰匙圈。警訊時我曾說早上六點
    的時候騎機車去加油，但早上六點多加油站還沒有開始營業云云。惟查：
  (一)右揭事實，業據被害人乙○○○於警訊中指述綦詳，並經證人即查獲員警甲○○
    於偵查中證述：我們前往丁○○住處搜索有關毒品相關證據沒有結果，但發現丁
    ○○大門前停放五部輕重型機車，都沒有懸掛車牌，經一一清查發現本件失竊的
    機車，丁○○說機車是他早上騎去田中工作剛騎回家停放在門前，機車上的手機
    是他回家後忘記拿回是他的，置物箱內有五、六個香瓜，丁○○說他早上去香瓜
    工作拿回自己吃的，香瓜不是我們放的，鑰匙是放在機車的龍頭置物籃內，不是
    我們套進去的。只是要丁○○配合警方協助調查，做筆錄前並沒有對他強暴、脅
    迫的行為等語（見偵查卷第二十一頁至第二十三頁）甚詳；及證人即同時查獲員
    警丙○○於本院審理時結稱：我們去搜索毒品時沒有搜到毒品，但在丁○○的三
    合院的前庭發現沒有牌照的機車，丁○○說是他的騎的，車墊底下的行李箱內放
    有從田裡帶回來的香瓜，還有手機，丁○○都承認是他。查到後我的同事將機車
    騎回警察局，機車本來就還有汽油。製作筆錄時沒有對丁○○施用強暴及脅迫的
    行為等語在卷（見本審理卷第二十八頁至第三十頁）甚明。核與被告於警訊中所
    供認：該輕型機車是一名不知年籍的男子，於二天前放在我家門前。不是我本人
    竊取的，是一名年約四十幾歲不詳男子竊取的。手機是我早上去農地工作時放在
    機車上忘記拿回來的。置物箱的香瓜是我去田裡工作時要拿回家中自己食用的。
    失竊的機車鑰匙我看見時就插在輕機車上。我只有騎去田裡工作而已，我只有騎
    一天早上而已等語（見警訊筆錄第一頁反面至第二頁）相吻合。可證該部機車確
    係不詳姓名之成年男子所竊取後交予被告使用無訛，否則被告使用後豈有仍然放
    在其住處門前之理！況且為警查獲時，尚在該車之行李箱內查獲被告所使用行動
    電話手機及其所有香瓜。凡此，均足以證明被告收受該部贓車供己代步使用甚明
    。此外，並有贓物保領一紙、車輛竊盜、車牌失竊資料個別查詢報表－查詢車輛
    認可資料表一份、查獲時機車相片十二張及扣案機車鑰匙一支可稽。
  (二)雖被告於偵查辯稱：機車原本即沒有汽油了，我沒有騎過，是警察要我配合說的
    ，根本沒有油，我如何騎用云云（見偵查筆錄第十八頁）。惟其嗣於本院審理時
    改稱：（本件贓車被查獲的時候，機車有無汽油？）我不曉得云云（見本審理卷
    第頁三十三頁）。可見被告對於上開機車為警查獲時究竟有無汽油，前後所言不
    一，所言是否實在，已令人生疑。再者被告果若未騎用該部機車，衡諸常情應無
    法知悉該部機車有無汽油，而被告既然於警訊時自承先騎該車至加油站加油，去
    田裡工作後，再騎回我家前停放直到為警方查獲等節（見警訊筆錄第一頁後面）
    屬實；另參以被告於製作警訊筆錄過程，均係出於被告自由意識所為，業經證人
    甲○○及丙○○分別證述如前，復經檢察官當庭勘驗無訛，有訊問筆錄（見偵卷
    第二十頁至第二十二頁）為憑，是被告於偵查及審判中翻異前詞，顯係卸責之詞
    ，其收受贓物之事證明確，犯行堪以認定。
二、核被告丁○○所為，係犯刑法第三百四十九條第一項之收受贓物罪。審酌被告收
    受來源不明之贓車使用，助長竊盜歪風，致使贓物追索困難，惟其所生之損害非
    鉅，且前開機車業經被害人領回，否認犯行態度不佳等一切情狀，量處如主文所
    示之刑，並諭知易科罰金之折算標準。
據上論斷，應依刑事訴訟法第二百九十九條第一項前段、刑法第三百四十九條第一項
、第四十一條第一項前段，罰金罰鍰提高標準條例第一條前段、第二條，判決如主文
。
中      華      民      國    九十三    年      六      月      四      日
                                臺灣屏東地方法院刑事第三庭
                                    審判長  法  官  蔡國卿
                                            法  官  柯雅惠
                                            法  官  楊萬益
右正本證明與原本無異。
如不服本判決應於收受本判決送達後十日內向本院提出上訴書狀，其未敘述上訴理由
者，並得於提起上訴後十日內向本院補提理由書狀（均須按他造當事人之人數附繕本
 ）「切勿逕送上級法院」
                                            書記官  呂坤宗
中    華    民    國     九十三      年      六      月       四      日
附錄法條
中華民國刑法第三百四十九條
收受贓物者，處三年以下有期徒刑、拘役或五百元以下罰金。
搬運、寄藏、故買贓物或為擔保者，處五年以下有期徒刑、拘役或科或併
科一千元以下罰金。
因贓物變得之財物，以贓物論。
